臺灣板橋地方法院刑事裁定　　　　　　　100年度矚易字第1號
公　訴　人　臺灣板橋地方法院檢察署檢察官
被　　　告　陳哲雄
　　　　　　王粉
共　　　同
選任辯護人　吳國輝律師
上列被告因詐欺等案件，本院裁定如下：
    主  文
陳哲雄、王粉應予羈押。
    理  由
一、按被告經法官訊問後，認為犯罪嫌疑重大，而有左列情形之
    一，非予羈押，顯難進行追訴、審判或執行者，得羈押之︰
    (一)逃亡或有事實足認為有逃亡之虞者，刑事訴訟法第101 條
    第1 項第1 款定有明文。而關於羈押與否之審查，其目的僅
    在判斷有無實施羈押強制處分之必要，並非認定被告有無犯
    罪之實體審判程序，故關於羈押之要件，無須經嚴格證明，
    以經釋明得以自由證明為已足；至於被告是否成立犯罪，乃
    本案實體上應予判斷之問題。再者，有無羈押被告之必要，
    係屬為保全被告使訴訟程序得以順利進行，或為保全證據或
    為保全對被告刑罰之執行目的，而對被告實施人身強制處分
    權。故審酌被告有無羈押必要，除被告犯罪嫌疑已屬重大外
    ，自當基於訴訟進行程度、犯罪性質、犯罪實際情狀及其他
    一切情事，審慎斟酌有無上開保全目的，依職權妥適裁量，
    俾能兼顧國家刑事追訴、刑罰權之順暢執行及人權保障。
二、經查，本院經核閱全案卷證資料並訊問被告陳哲雄、王粉後
    ，被告陳哲雄、王粉2人雖否認犯行，辯稱不知渠等所製作
    、販售之起雲劑所含DINP成分係不得添加於食品中之有毒物
    質，惟被告陳哲雄負責被告賓漢公司所販售起雲劑之調配製
    作，並確知衛生署核可之食品添加物許可證內並無DINP成分
    ，又被告王粉負責向上游興隆公司訂購DINP及銷貨等情，均
    為被告2 人所不否認，且興隆公司販售予被告賓漢公司之DI
    NP於外包裝上均有明顯之警告標誌，而統一等下游公司均係
    因賓漢公司有檢附上開衛生署核可之食品添加物許可證以證
    明無有毒添加物質方購買，詎被告等人竟隱匿上開起雲劑內
    攙有對人體有害之DINP成分等情，均據證人張明順等人證述
    綦詳，復有扣案物等在卷可證，足認被告陳哲雄、王粉涉犯
    刑法第339條第1項之詐欺取財罪犯罪嫌疑重大。又被告2 人
    賴以維生之賓漢公司業經主關機關勒令停業，無從重拾舊業
    維持生計，且因被告2 人於起雲劑內違反添加對人體有害物
    質並層層銷售至廣大消費者，嚴重影響國民健康安全，重創
    我國國際商譽，經檢察官求處重刑，並面臨巨額求償，在財
    產業經凍結、工廠業經停業，復面臨沉重之刑責及求償壓力
    下，合議庭因認被告陳哲雄、王粉極有可能有逃亡之虞，復
    難以交保確認渠等日後之到庭，非予羈押顯難進行追訴、審
    判，均應予羈押。
三、至公訴人另以被告2 人有勾串共犯或證人，及反覆實施詐欺
    罪之虞為由建請羈押，惟本案業經公訴人偵查、起訴，相關
    證人亦均於偵查中傳喚到庭作證，難認仍有勾串共犯或證人
    之風險。又本次起雲劑中違法添加有毒物質之風暴業經政府
    嚴加查緝，亦難認被告仍有繼續以相同手法反覆實施犯罪之
    可能，附此敘明。
四、據上論斷，應依刑事訴訟法第101 條第1 項第1 款、第220
    條，裁定如主文。
中    華    民    國   100    年    6     月    16    日
                    刑事第十五庭審判長法  官  王綽光
                                      法  官  洪珮婷
                                      法  官  黃司熒
以上正本證明與原本無異
如不服本裁定應於送達後5日內向本院提出抗告狀
                                書記官  屠衛民
中    華    民    國   100    年    6     月    16    日